【裁判字號】    99,訴緝,41
【裁判日期】    990810
【裁判案由】    毒品危害防制條例
【裁判全文】
臺灣桃園地方法院刑事判決              99年度訴緝字第41號
公  訴  人  臺灣桃園地方法院檢察署檢察官
被      告  乙○○
指定辯護人  本院公設辯護人陳瑞明
上列被告因違反毒品危害防制條例案件，經檢察官提起公訴（98
年度偵字第4029號），本院判決如下：
    主  文
乙○○意圖販賣而持有第三級毒品，處有期徒刑年貳月；扣案
之愷他命拾玖包（含包裝袋拾玖個，驗餘毛重共肆拾肆點
貳公克）均沒收。又轉讓第三級毒品，處有期徒刑貳月。應執行
有期徒刑年貳月；扣案之愷他命拾玖包（含包裝袋拾玖個
，驗餘毛重共肆拾肆點貳公克）均沒收。
    事  實
一、乙○○明知愷他命（Ketamine，俗稱Ｋ他命）係毒品危害防
    制條例所列管之第三級毒品，非經許可，不得持有、轉讓或
    販賣，竟於民國98年2 月2 日，在桃園縣蘆竹鄉南崁地區某
    肯德基速食店前，為供己施用，以新臺幣（下同）1 萬元之
    代價，向某真實姓名年籍不詳綽號「小豪」之成年男子，購
    買數量不詳之第三級毒品愷他命1 批。惟因購得之愷他命數
    量超過其個人短期內施用之所需，竟萌生意圖販賣而持有愷
    他命之犯意，並將其中39包愷他命藏放在隨身背包內，欲伺
    機轉售予不特定人施用，以賺取差價牟利。復另基於轉讓第
    三級毒品之犯意，於98年2 月5 日下午4 時許，在桃園縣龍
    潭鄉佳安村7 鄰十一分12之10號2 樓友人蕭聖曄住處，將其
    所有之愷他命1 包置放在客廳桌上，供甲○○以愷他命粉末
    捲入香煙點燃吸食之方式施用，而無償轉讓不詳數量（未逾
    淨重20公克）之愷他命予甲○○。嗣於98年2 月5 日下午 5
    許50分許，在桃園縣龍潭鄉佳安村7 鄰十一分12之10號地下
    停車場為警查獲，並扣得第三級毒品愷他命共39包（含包裝
    袋毛重共44.33 公克，取樣0.01公克鑑定用罄，驗餘毛重共
    44.32 公克），始悉上情。
二、案經桃園縣政府警察局龍潭分局報告臺灣桃園地方法院檢察
    署檢察官偵查起訴。
    理  由
壹、證據能力部分：
一、按被告以外之人於偵查中向檢察官所為之陳述，除顯有不可
    信之情況者外，得為證據，刑事訴訟法第159 條之1 第2 項
    定有明文。偵查中對被告以外之人所為之偵查筆錄，或被告
    以外之人向檢察官所提之書面陳述，性質上均屬傳聞證據。
    惟現階段刑事訴訟法規定檢察官代表國家偵查犯罪、實施公
    訴，依法其有訊問被告、證人及鑑定人之權，證人、鑑定人
    且須具結，而實務運作時，檢察官偵查中向被告以外之人所
    取得之陳述，原則上均能遵守法律規定，不致違法取供，其
    可信度極高。經查證人甲○○在臺灣桃園地方法院檢察署檢
    察官偵查中所為之證述，性質上雖屬傳聞證據，惟係偵查中
    向檢察官所為，並經具結，證人甲○○未曾提及檢察官在偵
    訊時有任何強暴、脅迫、詐欺、利誘等以不正方法取供之情
    ，其陳述時之心理狀況健全、並無受外力干擾，觀諸偵訊筆
    錄之記載形式，本院亦查無檢察官在上開偵訊時有任何以不
    正方法訊問，而有違反陳述者之自由意志等顯有不可信之情
    況，衡諸上開規定，自具有證據能力。
二、次按「被告以外之人於審判中有下列情形之一，其於檢察事
    務官、司法警察官或司法警察調查中所為之陳述，經證明具
    有可信之特別情況，且為證明犯罪事實之存否所必要者，得
    為證據：一死亡者。二身心障礙致記憶喪失或無法陳述者。
    三滯留國外或所在不明而無法傳喚或傳喚不到者。四到庭後
    無正當理由拒絕陳述者。」，刑事訴訟法第159 條之3 亦有
    明定。立法意旨係以被告以外之人發生事實上無從為直接審
    理之原因，而其於檢察事務官、司法警察（官）調查中所為
    之陳述，係在可信之特別情況下所為，且為證明犯罪事實之
    存否所必要者，為求實體真實發現之訴訟目的，故例外承認
    該等審判外之陳述，亦得為證據。而所謂「具有可信之特別
    情況」，應依被告以外之人為陳述時，是否出於真意、有無
    違法取供之情事等客觀上之環境或條件而為判斷，故應就調
    查筆錄製作之原因、過程及其功能等加以觀察其信用性，據
    以判斷該傳聞證據是否有特別可信之情況而例外具有證據能
    力。又所謂「證明犯罪事實之存否所必要」，係指因無法再
    從同陳述者取得證言，而有利用原陳述之必要性，只要認為
    該陳述是屬於與犯罪事實存否相關之事實，並為證明該事實
    在實質上之必要性即可。查證人甲○○於警詢時之供述對本
    案被告乙○○而言雖屬傳聞證據，然其於本院審理時已所在
    不明而傳喚不到，有本院送達證書及拘票、拘提報告書、甲
    ○○之個人基本資料查詢結果及臺灣高等法院在監在押全國
    紀錄表附卷可稽，無法於本件審理中改以證人身分傳喚到庭
    具結陳述，並行交互詰問之調查程序，觀諸證人甲○○於調
    查筆錄製作之過程，係就被告如何提供毒品予其施用等情加
    以連續陳述，於陳述做成時，被告並未在場，其心理狀態未
    受外力干擾，顯係出於自由意志而為供述，並審酌證人甲○
    ○述及被告如何提供毒品予其施用之細節，係其親自經歷，
    為證明犯罪事實之存否所必要，揆諸上揭規定及說明，自有
    證據能力。
三、第按「被告以外之人於審判外之陳述，雖不符刑事訴訟法第
    159 條之1 至第159 條之4 之規定，而經當事人於審判程序
    同意作為證據，法院審酌該言詞陳述或書面陳述作成時之情
    況，認為適當者，亦得為證據。當事人、代理人或辯護人於
    法院調查證據時，知有刑事訴訟法第159 條第1 項不得為證
    據之情形，而未於言詞辯論終結前聲明異議者，視為有前項
    之同意。」，刑事訴訟法第159 條之5 定有明文。查本判決
    所引用以下審判外作成之相關供述證據，公訴人、被告及辯
    護人於本院準備程序、審判期日均表示無意見而不予爭執，
    亦未於言詞辯論終結前聲明異議，本院審酌上開證據資料製
    作時之情況，尚無違法取得及證明力明顯過低之瑕疵，認以
    之作為證據應屬適當，而其餘所依憑判斷之非供述證據，本
    院亦查無有何違反法定程序取得之情形，且上開各該證據均
    經本院於審判期日依法進行證據之調查、辯論，被告於訴訟
    上之防禦權，已受保障，故上開證據資料均有證據能力。
貳、實體部分：
一、訊據被告乙○○就於前揭時、地向「小豪」購買1 萬元之愷
    他命，嗣於98年2 月5 日下午5 許50分許，在桃園縣龍潭鄉
    佳安村7 鄰十一分12之10號地下停車場為警查獲，並扣得愷
    他命共39包，以及於同日下午4 時許，在上址2 樓蕭聖曄住
    處與甲○○施用愷他命等情固均坦認屬實，惟矢口否認有何
    意圖販賣而持有第三級毒品及轉讓第三級毒品之犯行，辯稱
    ：扣案愷他命均係供己施用，並無販賣營利意圖，且當時係
    甲○○不聽勸阻，自行取用其置放在蕭聖曄住處桌上之愷他
    命，並未轉讓毒品予甲○○云云。經查：
(一)、被告意圖販賣而持有第三級毒品愷他命之犯行部分：
(1)、被告於98年2 月2 日，以1 萬元之代價向綽號「小豪」之成
    年男子購買第三級毒品愷他命一批後，原置放在家中，嗣於
    98年2 月5 日下午則將之置於隨身背包內攜出，而於同日下
    午5 許50分許，在桃園縣龍潭鄉佳安村7 鄰十一分12之10號
    地下停車場為警查獲，並扣得第三級毒品愷他命共39包等情
    ，業據被告於偵訊及本院訊問時坦承屬實（見偵查卷第42頁
    ，99年度他字第55號卷第27頁背面，本院卷第38頁背面、第
    39頁），核與證人即本案查獲警員丙○○於本院審理時證稱
    ：查獲被告時，毒品係置放在被告隨身背包內，分裝成一小
    包一小包，被告當場坦承係第三級毒品愷他命等語（見本院
    卷第35頁背面）相符，而扣案之白色結晶體39包經送台灣檢
    驗科技股份有限公司以酵素免疫分析法初步檢驗，再以氣相
    層析質譜儀法確認檢驗，驗前含包裝袋毛重共計44.33 公克
    ，取樣0.01公克鑑定用罄，驗餘毛重為44.32 公克，確含有
    第三級毒品愷他命成分，有該公司98年2 月19日出具之編號
    UL/2009/20206 號濫用藥物檢驗報告、桃園縣政府警察局龍
    潭分局被採尿人尿液暨毒品真實姓名與編號對照表及扣案毒
    品照片3 張在卷可佐（見偵查卷第68頁、第32頁、第34至36
    頁），是前揭白色結晶體39包確屬毒品危害防制條例規定之
    第三級毒品愷他命無訛，被告持有上開第三級毒品愷他命之
    事實，堪以認定。
(2)、又被告於警詢、偵訊及本院審理時供稱：其於98年1 月19日
    ，曾以2 千元代價向「小豪」購買10公克愷他命，因施用完
    畢，故於98年2 月2 日再以1 萬元代價向「小豪」購買愷他
    命等語（見偵查卷第9 頁背面、第42頁，本院卷第38頁背面
    、第39頁），據此，以被告於14日內施用10公克愷他命之數
    量換算，則扣案39包之愷他命毛重達44.33 公克，足供被告
    施用62日之久，然愷他命係屬違禁物，其白色結晶、白色粉
    末，極易受潮變質，保存、置放均屬不易，故一般施用者囿
    於毒品價格昂貴、個人財力有限、毒品易於受潮變質、警方
    查緝風險等原因，均不至於一次購入大量毒品，任令毒品長
    期置放而變質。再觀諸被告前於98年1 月19日購買愷他命之
    交易金額、數量而言，被告於98年2 月2 日突然購入大量之
    愷他命，顯非一己短期內所能施用完畢，定會另作施用以外
    之其他用途，以免毒品變質，此由被告先前僅購買愷他命10
    公克，與本次扣得之44.33 公克愷他命數量相差近5 倍等情
    即足印證。
(3)、況被告於警詢已表示其無職業（見偵查卷第7 頁），經本院
    向勞工保險局調取被告之勞工保險投保紀錄，亦經該局函復
    本院略以：查無被告之投保紀錄，有勞工保險局99年6 月18
    日保承資字第09910240570 號函文附卷可憑（見本院卷第13
    頁），被告於本院審理時復供承名下之帳戶無任何存款等語
    （見本院卷第36頁背面），抑有進者，其母親出國前尚須支
    助其生活費用以度日等語明確（見本院卷第38頁），且其97
    年度之薪資所得僅5 萬餘元，於98年度則無任何財產所得，
    此亦有稅務電子閘門財產所得調件明細表2 份在卷可按（見
    本院卷第42至45頁），顯見被告並無存款及固定薪資收入，
    亟需仰賴他人金錢援助生活，以被告之經濟窘況而言，實無
    多餘金錢得支應施用毒品之開銷，本件扣案之39包愷他命對
    被告而言，誠屬價值高昂之違禁物品，衡情被告以1 萬元購
    入愷他命，除供己施用外，倘無將之脫手、轉售以牟利之意
    ，定將謹慎、妥適藏放，以免遭人察覺、發現，然被告為警
    查獲當時，卻係將39包愷他命置放在隨身背包內攜帶外出，
    益證被告購入上開愷他命後，顯非單純供己自行施用，被告
    有將上開愷他命伺機販售得利之意圖，應堪認定。所辯因毒
    癮甚大，扣案愷他命僅係供己施用云云，自不足採信。被告
    雖另辯稱：其當天急於出門，因母親剛好回家，無時間藏放
    愷他命，始直接攜帶外出云云，然被告於本院審理時已自承
    平時均係將毒品藏放在家中，且警察查獲當日只是與甲○○
    一起去蕭聖曄住處聊天，沒有打算在外面過夜，聊完天後就
    會直接回家等語明確（見本院卷第38至39頁），則其平日皆
    係與母親同居一處，而扣案之毒品係98年2 月2 日即已購得
    ，為避免遭其母親發覺毒品，自已將該毒品藏放妥適，且被
    告為警查獲當日亦不過外出片刻，稍晚即會返家，縱恰遇其
    母親回家，亦未見有何須將扣案39包愷他命攜出之必要性，
    反徒增遭警查緝之風險，被告所辯情節，顯與一般常情事理
    不符，要難採信。
(4)、至於被告為警查獲時所採尿液，經送台灣檢驗科技股份有限
    公司鑑驗，結果呈愷他命陽性反應，有桃園縣政府警察局龍
    潭分局被採尿人尿液暨毒品真實姓名與編號對照表及台灣檢
    驗科技股份有限公司98年2 月20日出具之編號UL/2009/2023
    7 號濫用藥物檢驗報告各1 紙在卷可查（見偵查卷第32頁、
    第70頁），固與其辯稱有施用第三級毒品愷他命之辯詞相符
    。然被告在上址為警查扣之39包愷他命，係被告於數日前即
    已購入置放在家中，嗣後又將之置於隨身背包內攜帶外出，
    顯非僅供己施用，而係欲伺機販售以營利，已詳如前述，是
    以被告縱有施用愷他命之情，亦不足為其有利認定之論據。
(5)、末按意圖販賣而持有毒品罪，係行為人原無販賣營利之意圖
    ，於購入或因其他原因取得毒品後，始另行起意販賣營利者
    而言。如非以營利售賣意圖而販入，或因其他原因而持有，
    嗣起意圖利售賣，尚未著手於賣出行為，始成立意圖販賣而
    持有毒品罪責（最高法院90年度台上字第2046號、95年度台
    上字第3574號及96年度台上字第3859號判決意旨參照）。本
    件並無任何積極證據足認被告於購入扣案之39包愷他命時，
    即有營利之意圖而得認其有販賣愷他命之犯行，自難遽認被
    告於購入上開愷他命之初，即基於意欲賣出營利之意圖而販
    入，依「罪證有疑，利歸被告」之證據法則，應認被告最初
    係以供自己施用之意圖而購買上開愷他命，嗣因購得之愷他
    命數量超過其個人短期內施用之所需，始起意販賣以營利。
(6)、綜上所述，被告所辯情詞，俱無足取，本部分事證明確，其
    上開意圖販賣而持有第三級毒品愷他命之事實，堪以認定，
    應予依法論科。
(二)、被告轉讓第三級毒品愷他命之犯行部分：
(1)、被告於上揭時、地將第三級毒品愷他命轉讓予甲○○施用之
    事實，業據其於警詢坦承：警方在我身上查獲之Ｋ他命，我
    有轉讓予甲○○，因為我和甲○○是好朋友，98年2 月5 日
    下午4 時許，我和甲○○在桃園縣龍潭鄉佳安村7 鄰十一分
    12之10號2 樓蕭聖曄住處施用Ｋ他命，是將Ｋ他命磨成粉狀
    後放入香菸內點燃吸煙，甲○○施用之Ｋ他命是我提供的等
    語不諱（見偵查卷第9 至10頁），嗣於偵訊中亦坦認其確犯
    轉讓Ｋ他命毒品罪等語（見偵查卷第42頁），核與證人甲○
    ○於警詢、偵訊中證稱：98年2 月5 日下午4 時許，其與被
    告在桃園縣龍潭鄉佳安村7 鄰十一分12之10號2 樓蕭聖曄住
    處，將Ｋ他命磨成粉狀摻入香菸內點火吸食所生煙霧，其與
    被告是好朋友，愷他命係被告在施用時無償提供予其使用等
    情（見偵查卷第13頁、第13頁背面、第48頁）甚為一致。參
    以甲○○於98年2 月5 日晚上8 時20分許經警採集其尿液，
    送台灣臺灣檢驗科技股份有限公司以酵素免疫分析法初步檢
    驗，再以氣相層析質譜儀法確認檢驗，結果確呈愷他命陽性
    反應，有該公司98年2 月20日出具之編號UL/2009/20238 號
    濫用藥物檢驗報告及桃園縣政府警察局龍潭分局被採尿人尿
    液暨毒品真實姓名與編號對照表各1 紙在卷可按（見偵查卷
    第76至77頁）。再者，被告與甲○○為警查獲時，當場在被
    告隨身背包內查扣之39包白色結晶體確含有第三級毒品愷他
    命成分等事實，已詳如前述，是綜據上開事證，足認被告前
    揭不利於己之自白確與事實相符，其於98年2 月5 日下午 4
    時許，在上址蕭聖曄住處內轉讓愷他命予甲○○施用之事實
    ，堪以認定。
(2)、被告雖辯稱有告知甲○○身體不好不要用毒品，是甲○○不
    聽勸阻，自行取用云云，惟觀諸被告歷次之供述，其於警詢
    原坦認：警方在我身上查獲之Ｋ他命，我有轉讓予甲○○，
    因為我和甲○○是好朋友，98年2 月5 日下午4 時許，我和
    甲○○在桃園縣龍潭鄉佳安村7 鄰十一分12之10號2 樓蕭聖
    曄住處施用Ｋ他命，是將Ｋ他命磨成粉狀後放入香菸內點燃
    吸煙，甲○○施用之Ｋ他命是我提供的等語（見偵查卷第 9
    至10頁），於偵訊時始改稱：是甲○○自己主動拿來用云云
    （見偵查卷第42頁），於本院99年6 月29日審理時再改稱：
    當時有向甲○○表示身體不好不要用，我施用完愷他命後，
    就閉著眼睛休息一下，桌上還有剩一些愷他命，所以甲○○
    到底有無施用愷他命，我並不知道云云（見本院卷第23頁）
    ，嗣於本院99年7 月27日審理時，經提示並告以證人甲○○
    之警詢、偵訊筆錄要旨後，復改稱：我可能真的有拿給他用
    ，記不清楚云云（見本院卷第37頁），被告所供情節前後反
    覆不一，已見情虛，復與證人甲○○上開證述顯不相符，自
    難採信。
(3)、綜上所述，被告所辯上情，顯係事後畏罪卸責之詞，不足採
    信，其上開轉讓第三級毒品愷他命予甲○○之犯行，堪以認
    定，應予依法論科。
二、論罪科刑：
    按愷他命為毒品危害防制條例第2 條第2 項第3 款所規定之
    第三級毒品，依法不得持有、轉讓及販賣。是核被告意圖販
    賣而持有第三級毒品愷他命之犯行，係犯同條例第5 條第 3
    項之意圖販賣而持有第三級毒品罪，被告無償提供第三級毒
    品愷他命予甲○○施用之犯行，則係犯同條例第8 條第3 項
    之轉讓第三級毒品罪。被告購買第三級毒品愷他命後至意圖
    販賣而持有第三級毒品愷他命前之單純持有第三級毒品行為
    ，為意圖販賣而持有第三級毒品之高度行為所吸收，不另論
    罪。被告所犯意圖販賣而持有第三級毒品罪，以及轉讓第三
    級毒品罪二罪間，犯意各別，行為互殊，應分論併罰。另被
    告於上揭時地經警盤查時，主動向警員表示隨身背包內置放
    分裝好之小包物品即係愷他命，而願受裁判，業經警員丙○
    ○證述明確（見院卷第35頁、第35頁背面），所為固符刑法
    第62條自首之規定，然其事後一再飾卸狡辯，迴避應負之刑
    責，自不宜依自首之規定，減輕其刑，附予敘明。爰審酌被
    告不以正當職業謀生，明知愷他命係列管毒品，為國法所厲
    禁，並經政府、媒體、教育機構廣為宣導，乃竟漠視法令禁
    制，販入第三級毒品愷他命後，意圖伺機販賣予不特定人牟
    利，助長施用毒品惡習，倘售出流入市面，將助長毒品之泛
    濫，危害社會安全，並嚴重影響國民健康，另提供第三級毒
    品愷他命予甲○○施用，戕害他人身心健康，所為非是，犯
    後仍飾詞否認犯行，態度欠佳，未見有何悔悟之意，兼衡被
    告犯罪之動機、目的、手段、生活狀況、智識程度及素行等
    一切情狀，分別量處如主文所示之刑，並定其應執行之刑。
三、沒收部分：
    按毒品危害防制條例第18條第1 項後段規定查獲之第三、四
    級毒品，無正當理由而擅自持有者，沒入銷燬之。從而，依
    同條例第18條第1 項後段應沒入銷燬之毒品，專指查獲施用
    或持有之第三、四級毒品而言；倘係查獲製造、運輸、販賣
    、意圖販賣而持有、以非法方法使人施用、引誘他人施用或
    轉讓第三、四級毒品，既屬同條例相關法條明文規定處罰之
    犯罪行為，即非該條項應依行政程序沒入銷燬之範圍。又同
    條例第19條第1 項所定「供犯罪所用或因犯罪所得之物」，
    係指犯第4 條至第9 條、第12條、第13條或第14條第1 項、
    第2 項之罪所用或所得之物，不包括毒品本身在內，是尚不
    得援用此項規定為第三、四級毒品之沒收依據。再同條例對
    於查獲之製造、運輸、販賣、意圖販賣而持有、以非法方法
    使人施用、引誘他人施用及轉讓第三、四級毒品之沒收，並
    無特別規定，如其行為已構成犯罪，則該毒品即屬不受法律
    保護之違禁物，應回歸刑法之適用，依刑法第38條第1 項第
    1 款之規定沒收之（最高法院96年度台上字第884 號判決意
    旨參照）。是本件扣案之愷他命39包（驗前含包裝袋毛重共
    計44.33 公克，取樣0.01公克鑑定用罄，驗餘毛重為 44.32
    公克），既係被告犯意圖販賣而持有第三級毒品罪所查獲之
    物，即屬不受法律保護之違禁物，應依刑法第38條第1 項第
    1 款規定，諭知沒收。扣案包裝上開毒品之塑膠袋39個，係
    用於包裹偽裝毒品，有防止毒品裸露、逸出、防潮之功用，
    並便於攜帶、運輸，係供意圖販賣而持有毒品所用之物，應
    依毒品危害防制條例第19條第1 項規定，宣告沒收之。
據上論斷，應依刑事訴訟法第299條第1項前段，毒品危害防制條
例第5 條第3 項、第8 條第3 項、第19條第1 項，刑法第11條前
段、第38條第1 項第1 款、第51條第5 款，判決如主文。
本案經檢察官周芝君到庭執行職務。
中    華    民    國    99    年    8     月    10    日
                  刑事第五庭  審判長法  官  潘政宏
                                    法  官  張詠晶
                                    法  官  劉淑玲
以上正本證明與原本無異。
如不服本判決應於收受送達後10日內向本院提出上訴書狀，並應
敘述具體理由；其未敘述上訴理由者，應於上訴期間屆滿後20日
內向本院補提理由書（均須按他造當事人之人數附繕）「切勿逕
送上級法院」。
                                    書記官  許婉茹
中    華    民    國    99    年    8     月    11    日
附錄本案論罪科刑依據之法條：
毒品危害防制條例第5 條：
意圖販賣而持有第一級毒品者，處無期徒刑或10年以上有期徒刑
，得併科新臺幣7 百萬元以下罰金。
意圖販賣而持有第二級毒品者，處5 年以上有期徒刑，得併科新
臺幣5 百萬元以下罰金。
意圖販賣而持有第三級毒品者，處3 年以上10年以下有期徒刑，
得併科新臺幣3 百萬元以下罰金。
意圖販賣而持有第四級毒品或專供製造、施用毒品之器具者，處
1 年以上7 年以下有期徒刑，得併科新臺幣1 百萬元以下罰金。
毒品危害防制條例第8條：
轉讓第一級毒品者，處1 年以上7 年以下有期徒刑，得併科新臺
幣1百萬元以下罰金。
轉讓第二級毒品者，處6 月以上5 年以下有期徒刑，得併科新臺
幣七十萬元以下罰金。
轉讓第三級毒品者，處3 年以下有期徒刑，得併科新臺幣30萬元
以下罰金。
轉讓第四級毒品者，處1 年以下有期徒刑，得併科新臺幣10萬元
以下罰金。
前四項之未遂犯罰之。
轉讓毒品達一定數量者，加重其刑至二分之一，其標準由行政院
定之。

司法院資訊處製作；財團法人民間司法改革基金會備份。
